臺灣高雄地方法院民事裁定
111年度小上字第50號
上  訴  人  亞洲中山大廈管理委員會

法定代理人  陳瓊伊  
訴訟代理人  李玉井  
被  上訴人  國威公寓大廈管理維護有限公司

法定代理人  陳錦菊  
被  上訴人  許鴻郎  


上列當事人間請求返還不當得利事件，上訴人對於民國111年4 
月11日本院高雄簡易庭110年度雄小字第1982號第一審判決提起
上訴，本院管轄之第二審合議庭裁定如下：
    主  文
上訴駁回。
第二審訴訟費用新臺幣壹仟伍佰元由上訴人負擔。
    理  由
一、按對於小額程式之第一審裁判，得上訴或抗告於管轄之地方
    法院，其審判以合議行之。對於前項第一審裁判之上訴或抗
    告，非以其違背法令為理由，不得為之；上訴狀內應記載上
    訴理由，表明下列各款事項︰一、原判決所違背之法令及其
    具體內容。二、依訴訟資料可認為原判決有違背法令之具體
    事實，民事訴訟法第436條之24、第436條之25分別定有明文
    。次按，判決不適用法規或適用不當者，為違背法令；有下
    列各款情形之一者，其判決當然為違背法令：一、判決法院
    之組織不合法者。二、依法律或裁判應迴避之法官參與裁判
    者。三、法院於權限之有無辨別不當或違背專屬管轄之規定
    者。四、當事人於訴訟未經合法代理者。五、違背言詞辯論
    公開之規定者，同法第436條之32第2項準用第468條及第469
    條第1款至第5款亦定有明文。故當事人提起上訴，如以同法
    第469條所列第1款至第5款為理由時，其上訴狀或理由書應
    表明該判決有合於各該條款規定情形之具體內容，及係依何
    訴訟資料合於該違背法令之具體事實。如依同法第468條規
    定，以原判決有不適用法規或適用法規不當為理由時，其上
    訴狀或理由書應表明該判決所違背之法令條項，或有關判例
    、解釋字號，或成文法以外之習慣或法理等及其具體內容，
    暨係依何訴訟資料合於該違背法令之具體事實。上訴狀或理
    由書如未依上述方式表明，或其所表明者顯與上述法條規定
    不合時，即難認為已合法表明上訴理由，其上訴自非合法（
    最高法院71年台上字第314號判例意旨參照）。而取捨證據
    認定事實屬於事實審法院之職權，若其認定並不違背法令，
    即不許任意指摘其認定不當，以為上訴理由（最高法院28年
    渝上字第1515號民事判決意旨參照）。再者，上訴不合法者
    ，第二審法院應依同法第436條之32第2項準用第444條第1項
    規定，以裁定駁回之。
二、上訴意旨略以：
　㈠原審判決就附表編號1「上訴人有交給被上訴人105年3月款項
    新臺幣（下同）4,500元，但被上訴人未交給富士達股份有
    限公司（下稱富士達公司）」部分：被上訴人提供之亞洲中
    山大廈105年6月份管理委員會會議記錄，其中議案四「決議
    ：經與會出席委員研討後，決議同意如說明」，經比對該會
    議記錄原稿後，議案四為「決議：經與會出席委員研討後，
    決議暫緩更新」，足見該會議記錄遭竄改。又該保養費於10
    5年3月即應給付，不可能拖延至同年6月，非如被上訴人所
    辯「被告收取款項後依指示交給維修電梯地板廠商」。另原
    審判決謂「經原告所不爭執」，當時上訴人之訴訟代理人係
    稱「我要回去向委員會求證」等語。
　㈡原審判決就附表編號3「上訴人前將106年5月份4,500元及25,
    000元交給被上訴人，被上訴人有匯款（但富士達公司當成1
    06年6月費用），106年6月費用在106年7月10日給被上訴人
    ，被上訴人沒有匯款」部分：因兩造有長期委託關係，不會
    中間1期沒有委託匯款，請求詢問被上訴人是否收受106年6
    月份上訴人應給付被上訴人之管理服務費及管理員等薪資費
    用。綜上，原審判決認事用法顯然有誤，爰依法提起本件上
    訴，並聲明：⒈原判決不利於上訴人部分廢棄。⒉被上訴人應
    給付上訴人34,000元，及自起訴狀繕本送達翌日即110年6月
    1日起至清償日止，按年息百分之五計算之利息等語。
三、經查：
　㈠就原審附表編號1部分，經原審詢問是否有匯款，被上訴人之
    訴訟代理人表示：我有拿到該4500元，沒有匯款，這筆錢是
    轉交給電梯地板廠商非富士達公司，我是依據證物8議案四
    會議記錄處理等語；上訴人之訴訟代理人則表示：委員會說
    沒有這樣的指示，對於證物8會議記錄無意見，上訴人沒有
    說要求被上訴人將4500元給電梯地板廠商，而是要給富士達
    公司，至於被上訴人抗辯有交給電梯地板廠商，上訴人不爭
    執等語，有原審111年1月17日言詞辯論筆錄在卷可稽（見原
    審卷第250頁），足見兩造對被上訴人將款項交付電梯地板
    廠商為不爭執，原審依民事訴訟法第280條第1項本文規定，
    認被上訴人收受款項後已為上訴人清償債務，未受有利益，
    經核並無違背法令之處。至亞洲中山大廈105年6月份管理委
    員會會議記錄是否遭竄改乙事，因小額訴訟程序於第二審不
    得提出新攻擊或防禦方法，為民事訴訟法第438條之28前段
    所明定，則上訴人於本件上訴時提出上開新事實及新證據，
    本院即無從審酌，附此敘明。
　㈡就原審附表編號3部分，經原審詢問上訴人是否有交付事證，
    上訴人之訴訟代理人表示：有給，存摺裡面有被領出，因為
    合約就是他們要去領，雖然我們沒有證據是他們去領，但存
    摺確實有錢領出等語，有原審111年1月17日言詞辯論筆錄可
    資佐證（見原審卷第250至251頁），足徵原審依舉證責任分
    配，認難認被上訴人受有此部分利益，並無違背法令之處。
　㈢綜上，本件上訴難認已合法表明上訴理由，揆諸前揭說明，
    應認其上訴為不合法。至上訴人聲請詢問被上訴人之調查證
    據部分，因程序合法為調查證據之前提，本件上訴既不合法
    ，則無調查證據之可言。
四、復按於小額訴訟之上訴程序，法院為訴訟費用之裁判時，應
    確定其費用額，民事訴訟法第436條之19第1項、第436條之3
    2第1項定有明文。本件第二審裁判費用為1,500元，應由上
    訴人負擔，爰併為裁定如主文第2項所示。
五、據上論結，本件上訴為不合法，依民事訴訟法第436之32第1
    項、第2項、第436條之19第1項、第444條第1項前段、第95
    條、第78條，裁定如主文。
中　　華　　民　　國　　111 　年　　5 　　月　　23　　日
                民事第五庭  審判長  法  官  秦慧君
　　　　　　　　　　　　　　　　　　法  官  鄭靜筠
　　　　　　　　　　　　　　　　　　法  官  呂俊杰

以上正本係照原本作成。
本裁定不得抗告。　　　
中　　華　　民　　國　　111 　年　　5 　　月　　23　　日
                                    書記官  洪王俞萍